臺灣桃園地方法院行政訴訟裁定
111年度簡字第100號
原      告  東方航空貨運承攬有限公司

代  表  人  楊國華  
被      告  財政部關務署臺北關

代  表  人  陳世鋒  
上列當事人間違反報關業設置管理辦法事件，原告不服財政部民
國111 年3 月31日台財法字第11113908960號訴願決定，提起行
政訴訟，本院裁定如下：
    主  文
原告之訴駁回。
訴訟費用由原告負擔。
    理  由
一、按「原告之訴，有下列各款情形之一者，行政法院應以裁定
    駁回之。但其情形可以補正者，審判長應定期間先命補正：
    ．．．六、起訴逾越法定期限者。．．．」，行政訴訟法第107 條
    第1 項第6 款定有明文。行政訴訟法第106 條第1 項前段、
    第2 項規定：「第四條及第五條訴訟之提起，除本法別有規
    定外，應於訴願決定書送達後2 個月之不變期間內為之。第
    四條及第五條之訴訟，自訴願決定書送達後，已逾3年者，
    不得提起。」，訴願法第47條第3 項準用之行政訴訟法第71
    條第1 項規定：「送達，於應受送達人之住居所、事務所或
    營業所行之。但在他處會晤應受送達人時，得於會晤處所行
    之。」，第72條第1 項規定：「送達於住居所、事務所、營
    業所或機關所在地不獲會晤應受送達人者，得將文書付與有
    辨別事理能力之同居人、受雇人或願代為收受而居住於同一
    住宅之主人。」。
二、查原告不服被告民國111年1月14日110年第00000000號01違
    反報關業設置管理辦法案件裁處書（見本院卷第20頁），提
    起訴願，經財政部於111年3月1日以台財法字第11113908960
    號認訴願無理由，且原處分適法允當而為訴願駁回之決定，
    此有財政部訴願決定書1份在卷（見本院卷第12至18頁）可
    憑，原告不服提起行政訴訟，經本院審理後，認原告已在法
    定期間內合法提起訴願，並未逾期，惟該訴願決定書以郵務
    機關於111年4 月7日送達於原告公司所在地即臺北市○○區○○
    路000號2樓，並由受僱人簽收，有經濟部商業司商工登記公
    示資料查詢服務及財政部訴願文書郵務送達證書在卷（見本
    院卷第28至31頁）可稽，又因原告所在地設於臺北市，非在
    本院所在地之桃園市桃園區轄區域內，則依司法院頒行之「
    行政法院訴訟當事人在途期間標準」第2 條規定，原告起訴
    之法定不變期間應扣除在途期間3日，是原告向本院提起撤
    銷訴訟之法定不變期間，自訴願決定發生送達效力之翌日即
    111年4月8日起算至同年6月13日（星期一）屆滿。原告遲至
    111年6月17日始向本院提起行政訴訟，有本院收文戳可按（
    見本院卷第2頁），核已逾2個月之法定期限，依首開法條規
    定，顯非合法，應予駁回。另原告之訴已因起訴逾期，應予
    程序上駁回，自無從就原告起訴主張之實體上理由為審究，
    併此敘明。
三、依行政訴訟法第236 條、第107 條第1 項第6 款、第104 條
    、民事訴訟法第95條、第78條，裁定如主文。
中　　華　　民　　國　　111 　年　　6 　　月　　30　　日
                  行政訴訟庭  法　官　徐  培  元
上為正本係照原本作成。
如不服本裁定，應於送達後10日內向本院提出抗告狀（須按他造
人數附繕本）。
中　　華　　民　　國　　111 　年　　6 　　月　　30　　日
                              書記官  吳  文  彤